【裁判字號】    97,訴,1802
【裁判日期】    980504
【裁判案由】    殺人未遂等
【裁判全文】
臺灣高雄地方法院刑事判決              97年度訴字第1802號
公  訴  人  臺灣高雄地方法院檢察署檢察官
被      告  乙○○
            丙○
共      同
義務辯護人  郭寶蓮 律師
上列被告因殺人未遂等案件，經檢察官提起公訴（97年度偵字第
9238號），本院判決如下：
    主  文
乙○○共同傷害人之身體，累犯，處有期徒刑壹年貳月。
丙○共同傷害人之身體，處有期徒刑陸月，如易科罰金，以
新臺幣壹仟元折算壹日。
乙○○被訴傷害丁○○部分無罪。
    事  實
一、乙○○前因竊盜案件，經本院以92年度簡字第1623號判處有
    期徒刑3 月，於民國92年11月28日執行完畢。丙○與己○○
    曾因互毆而生糾紛，丙○與乙○○係舊識，丙○於96年11月
    28日中午12時許與乙○○喝酒時提及其遭己○○踢中下體受
    傷未獲賠償乙事，乙○○聽聞後心生不滿，欲代丙○向己○○求償新臺幣（下同）6 萬元，竟在丙○離席後，與姓名年
    籍不詳綽號「小益」之成年男子，於同日16時許前往己○○
    位於高雄縣梓官鄉○○村○○路93號住處，乙○○以手持木
    棍，向己○○恫稱：要拿6 萬元等語，為將加害其生命、身
    體安全之惡害通知，致己○○心生畏懼，立即撥打電話向其
    妹戊○○求救。而丙○於獲悉乙○○前往己○○上開住處後
    亦隨即趕往該址，因見乙○○及「小益」為己事與己○○發
    生衝突，竟與乙○○及「小益」之成年男子共同基於傷害之
    犯意聯絡，利用乙○○手持木棍毆擊己○○之際，丙○及「
    小益」以徒手之方式毆打己○○，致己○○受有頭部外傷並
    顱內出血、右下頜骨骨折、左鎖骨骨折、右尺骨骨折等傷害
    ，並扣得木棍1 支。
二、案經己○○訴由高雄縣政府警察局岡山分局報請臺灣高雄地
    方法院檢察署檢察官偵查起訴。
        理  由
壹、證據能力部分：
(一)、按被告以外之人於審判外之陳述不得作為證據，刑事訴訟法
    第159條第1項定有明文。查本件告訴人己○○、證人丁○○
    、戊○○、甲○○在警詢時所為之陳述，為被告以外之人於
    審判外之陳述，屬於傳聞證據，且辯護人於本院準備程序中
    對於告訴人己○○、證人丁○○、戊○○、甲○○警詢筆錄
    之證據能力，有所爭執，是依上開規定，無證據能力。
(二)、按被告以外之人於偵查中向檢察官所為之陳述，除顯有不可
    信之情況者外，得為證據。刑事訴訟法第159條之1第2項定
    有明文。被告以外之人於偵查中向檢察官所為陳述，雖為審
    判外之陳述，然依刑事訴訟法之規定，檢察官係代表國家偵
    查犯罪、實施公訴，依法有訊問被告、證人、鑑定人權利之
    人；且於實務運作時，檢察官偵查中向被告以外之人所取得
    之陳述，原則上均能遵守法律規定，不致於違法取供，故可
    信度極高，自得為證據。本院審酌告訴人己○○、證人丁○○、戊○○、甲○○於偵查中向檢察官所為陳述，並無非法
    取供等非任意之陳述，亦無其他足認該陳述有何顯不可信之
    情事，且經具結，依上開規定，該等陳述得作為本案證據。
(三)、按被告以外之人於審判外之陳述，經當事人於審判程序同意
    作為證據，法院審酌該言詞陳述或書面陳述作成時之情況，
    認為適當者，亦得為證據。當事人、代理人或辯護人於法院
    調查證據時，知有第159 條第1 項不得為證據之情形，而未
    於言詞辯論終結前聲明異議，視為有前項之同意，刑事訴訟
    法第159 條之5 定有明文。本件除被告、辯護人對告訴人己○○、證人丁○○、戊○○、甲○○之警詢及偵查中之證述
    ，否認證據能力外，被告、辯護人及檢察官均對本院所引用
    下列證據表示無意見，揆諸前揭說明，可認為同意作為證據
    ；而本院審酌該陳述作成時之情況，認為適當，自具有證據
    能力，而得採為證據，合先敘明。
貳、有罪部分：
    訊據被告乙○○固坦承有持木棍傷害己○○之犯行，惟矢口
    否認有恐嚇及殺人未遂之犯行，辯稱：我一開始並未持木棍
    前往己○○住處，因己○○不理我，且拿手機打電話，我以
    為他要找人對我不利，我才出去隨手撿一支木棍回去打己○○云云；被告丙○則矢口否認有傷害或殺人未遂之犯行，辯
    稱：我是去勸架，我沒有毆打己○○云云。然查：
一、就被告乙○○恐嚇罪部分：
    被告乙○○於96年11月28日16時許前往告訴人己○○住處商
    討賠償事宜乙情，為被告乙○○所自承，核與告訴人即證人
    己○○、證人丁○○於偵查、本院之證述大致相符（見本院
    卷二第119 頁、偵查卷第3 、5 頁、本院卷二第63、65、71
    、72頁），堪以認定。又證人己○○於偵查、本院審理中另
    結證稱：丙○帶2 個不知名的男子到我家，這2 名不知名男
    子先到我家，其中1 名男子手持木棍，另1 人空手，跟我說
    要拿6 萬元，他們只有跟我講這句話，對方沒有說不給錢就
    對我不利；我看到被告乙○○時，被告乙○○就已經持木棍
    了，我看到陌生人拿木棍會害怕等語（見偵查卷第5 頁、本
    院卷二第63、65頁）；證人丁○○於偵查、本院審理中亦結
    證稱：有2 名男子，其中1 名拿木棍，說要拿6 萬元；木棍
    是被告乙○○到我家前就帶來的等語（見偵查卷第3 頁、本
    院卷二第71、72頁），再佐以扣案木棍1 支，據此，足認被
    告乙○○確有於上揭時地手持木棍恐嚇告訴人己○○之犯行
    ，被告乙○○抗辯商討賠償事宜時未持木棍，該木棍係後來
    才出去撿拾云云，顯係卸責之詞，不足採信。
二、就傷害罪部分
(一)、被告乙○○部分：
    被告乙○○於上開時、地，持木棍毆打告訴人己○○，致告
    訴人己○○受有頭部外傷並顱內出血、右下頜骨骨折、左鎖
    骨骨折、右尺骨骨折等傷害，經送醫急救之事實，業據被告
    乙○○供承在卷，核與告訴人己○○於偵查、本院審理中；
    現場目擊者丁○○、戊○○、甲○○於偵查中及本院審理中
    證述之情節相符，並有國軍左營總醫院附設民眾診療服務處
    診斷證明書及國軍左營總醫院於97年11月28日醫左民診字第
    0970003403號函所附之己○○就診時之病歷資料附卷可參。
    是被告乙○○上開自白核與事實相符，堪予採為本案論罪科
    刑之依據。被告乙○○上開犯行，堪以認定，應依法論科。
(二)、被告丙○部分：
、被告丙○固以前詞置辯，惟參諸其於警詢中供陳：我到場時
    乙○○與小益已在己○○家中正要帶己○○及甲○○到外面
    ，我剛好到場，在屋內我就向乙○○說你這是在幹什麼，要
    把他們分開，乙○○就開始持木棍毆打己○○；我真的沒有
    毆打己○○，是雙方拉扯等語（見警卷二第9 頁），嗣後於
    本院辯稱：我去己○○家前他們已經在打架了，我看到被告
    乙○○拿六尺木棍攻擊己○○左肩，木棍斷成二截，被告乙○○接著再拿另外斷掉的三尺木棍毆打己○○時，我上前將
    木棍搶下來，我是在勸架等語（見本院卷二第107 頁）。被
    告丙○就其到達時間及有無與己○○發生拉址等情前後所述
    有所不符，已難認其所辯為可採。佐以證人甲○○於偵查時
    結證稱：乙○○手持木棍打告訴人，其餘2 人徒手打他，告
    訴人為了躲避被打，就從客廳逃到廚房，再從廚房逃出，最
    後被打昏在地在上，我1 人無法阻止3 人，丙○看到告訴人
    昏迷後才停手，我當時在擦告訴人頭上的血，丁○○、戊○○當時跪在地上哀求丙○不要再打了等語（見偵卷第7 頁）
    ；證人丁○○於偵查、本院審理時亦結證稱：只有1 人拿木
    棍，其餘2 人徒手打我兒子，丙○是徒手打我兒子，後來己○○昏過去後，我跪在地上求他們不要打了，我兒子昏迷後
    ，丙○才叫其他2 人不要再打了；丙○用腳踹己○○的腹部
    及腳，當時己○○已經昏倒了等語（見偵查卷第6 頁、本院
    卷二第67頁）；證人戊○○於偵查、本院審理時亦結證稱：
    持木棍的乙○○打我哥，另2 人徒手打我哥，他們看到我哥
    昏迷後，丙○表示不用再打了他們才罷手；被告乙○○拿木
    棍打己○○，不分地方亂打，之後己○○就跑到臥室再跑到
    廚房之後繞到庭院，到庭院時我看到被告丙○將己○○抓著
    ，之後被告乙○○就用木棍打己○○的頭部，己○○就昏倒
    了，我與母親丁○○拜託他們不要再打己○○，他們打己○○頭部三下，手部二下，己○○都沒有反應，我才知道己○○昏倒了，被告乙○○用拳頭打己○○的臉部，己○○都流
    血了，被告丙○有用腳去踹己○○的臀部等語（見偵查卷第
    7 頁、本院卷二第72至77頁）。經核證人甲○○、丁○○、
    戊○○上開證述內容就被告丙○有毆打告訴人己○○乙情互
    核一致，再證人戊○○證稱被告丙○將己○○抓住之情，復
    與被告丙○警詢供述與己○○拉址一節相契；益徵證人甲○○、丁○○、戊○○上開證詞確與事實相符。故足認丙○等
    3 人確有以上開方式圍毆告訴人己○○之行為無誤。
、至證人甲○○於本院雖翻異前詞，改稱：己○○在客廳被打
    ，跑到臥室、廂房，又跑出來，跑到庭院後，不知道何人打
    他，我當時被抱住，我是有看到被告乙○○拿木棍打己○○
    ，沒看到被告丙○有無打己○○，被告乙○○打己○○時，
    我被那名年輕人抱住，我不知道被告丙○站在何處。當時是
    戊○○、丁○○及蔣雅慧一起跪著拜託他們，他們沒有靠過
    去，只是跪著拜託；當時被告丙○確實有站在那裡，但我顧
    著掙脫，沒有注意云云（見本院卷二第79至85頁），然證人
    甲○○此部分所述，非惟與其上開於偵查中所為之證述不符
    ，且於本院之證述先稱不知道被告丙○站在何處，後又稱被
    告丙○確實有站在那裡，益徵證人甲○○此部分所述，應係
    事後迴護被告丙○之詞，至為灼然，自無足採信。另證人乙○○雖於本院審理證稱：我人在己○○家庭院外面，己○○
    倒在地上，被告丙○也在庭院，我將己○○打倒在地上被告
    丙○才到，被告丙○叫我不要再打等語（見本院卷二第106
    頁）。然被告丙○於警詢中供陳其到場時乙○○與「小益」
    尚未開始毆打己○○乙情，已如前述，2 人所述被告丙○到
    達現場時間已有所歧異，是證人乙○○上開證詞是否屬實實
    有疑義，故證人乙○○前開所述自難作為被告丙○有利之認
    定。是證人乙○○之證述內容，不足以動搖本院基於前開積
    極證據所認定之事實，而難為有利被告丙○認定之佐憑，附
    此敘明。
(三)、按殺人未遂罪之成立，以有戕害他人生命之故意，著手於剌
    殺之實行而未發生死亡之結果為要件，即須於實施殺害時，
    具有使其喪失生命之故意，倘缺乏此種故意，要難遽以殺人
    未遂罪論擬（最高法院47年臺上字第1364號、48年臺上字第
    33號判例意旨參照）；被害人受傷處所是否致命部位，及傷
    痕之多寡，輕重如何，僅足供認定有無殺意之參考，不能為
    區別殺人與傷害之絕對標準（最高法院19年上字第718 號判
    例意旨參照）；殺人未遂與傷害之區別，本視加害人有無殺
    意為斷，被害人受傷之程度，被害人受傷處所是否為致命部
    位，及傷痕多寡，輕重如何，僅足供認定有無殺意之參考，
    究不能據為區別殺人未遂與傷害之絕對標準，故不能僅因被
    害人受傷之位置係屬人體要害，即認定加害人自始即有殺害
    被害人之犯意（94年度臺上字第6857號判決意旨參照）。
(四)、公訴人雖以頭部係人體之重要部位，被告乙○○、丙○等3
    人持木棍朝告訴人頭部猛擊之行為，顯具有殺人之故意，而
    認被告乙○○、丙○涉犯殺人未遂罪嫌。惟查，被告乙○○
    與告訴人並不認識，2 人亦無仇恨糾紛，被告丙○與告訴人
    除因上開傷害糾紛，並無深仇大恨等情，業經被告乙○○、
    丙○供承在卷，核與告訴人己○○於本院證述之情節相符。
    而告訴人於96年11月28日經送往國軍左營總醫院急診時意識
    清楚，生命徵候未達病危等情乙情，有國軍左營總醫院97
    年11月28日醫左民診字第0970003403號函所附之己○○就診
    時之病歷資料附卷可參（見本院卷一第107 頁）。準此，被
    告乙○○與告訴人既不認識，被告丙○亦無與告訴人深仇大
    恨或重大利益衝突，僅因告訴人拒絕賠償之細故而發生爭執
    ，被告乙○○、丙○實無因上開細故致生置告訴人於死地之
    動機。參以告訴人自承遭被告乙○○毆擊之後即受傷昏倒，
    後來的事情就不知道了（見本院卷二第63頁），另證人甲○○於偵查；證人戊○○於偵查、本院審理時亦結證稱他們看
    到我哥昏迷後，丙○表示不用再打了他們才罷手等語（見偵
    查卷第7 頁、本院卷二第79頁），倘被告乙○○、丙○確有
    置告訴人於死之殺人犯意，則被告乙○○、丙○於告訴人受
    傷昏倒後，即可再繼續毆擊告訴人，以遂行殺人之犯意，然
    被告乙○○、丙○於告訴人受傷昏倒後，即未再繼續毆擊追
    殺告訴人，凡此種種，衡諸上開判例意旨及社會一般常情，
    被告乙○○、丙○傷及告訴人後，即已達其教訓及洩憤之目
    的，實無置告訴人於死地之必要。又證人丁○○於偵查、本
    院審理時證述：丙○一直說要打死我兒子寧願被關（見偵查
    卷第6 頁、本院卷二第67頁），證人戊○○於本院審理時證
    述：「打死他」這句話是被告乙○○說的，被告丙○是說「
    有事情我擔」等語（見本院卷二第75頁）。經核證人丁○○
    、戊○○2 人證述內容就上開話語係何人所述及所述內容均
    有不符，容有誇大其詞之虞，不足採為不利於被告乙○○、
    丙○之證據。是被告乙○○、丙○否認有殺人犯意之辯詞，
    堪可採信。綜上所述，堪可認定被告乙○○、丙○確無殺死
    告訴人之犯意甚為明灼。
(五) 又告訴人雖主張其因本案傷害致中重度重聽之重傷，並提出
   國軍岡山醫院附設民眾診療服務處97年4 月7 日診斷證明書
   為證，惟該診斷證明書僅能證明告訴人於97年1 月3 日就醫
   診斷當時右耳平均聽力損失58分貝，左耳聽力損失56分貝之
   情形（見本院卷一第59頁），再者，依國軍岡山醫院98年2
   月19日醫岡院部字第0980000178號回函表示告訴人聽力減損
   原因不明，無法判斷與本案被毆打有無關聯等語，有該函附
   卷足稽（見本院卷二第44頁），是尚逕難認該傷害即係由被
   告乙○○、丙○所造成，附此敘明。
(六)、綜上所述，本案被告乙○○、乙○○與姓名年籍不詳綽號「
    小益」之成年男子共同傷害告訴人己○○之犯行，事證明確
    ，應依法論罪科刑。
三、按刑法第346 條第1 項之恐嚇取財罪，係以意圖為自己或第
    三人不法所有為構成要件，若僅以恐嚇方法要求還債，而恐
    嚇對象係債務人之家屬，被告主觀上即無不法所有之意圖，
    而與恐嚇取財罪無關，應以恐嚇危害安全罪論處，最高法院
    24年上字第3666號判例及82年度臺上字第3071號判決意旨參
    照。查本案告訴人己○○確有踢中被告丙○下體受傷，尚未
    賠償等情，已如上述，則被告乙○○與姓名年籍不詳綽號「
    小益」之成年男子雖以恐嚇方法要求告訴人還債，揆諸上開
    法條及判例意旨說明，難認主觀上有何不法所有之意圖，自
    不能論以刑法第346 條之恐嚇取財罪。是核被告乙○○所為
    ，係犯刑法第305 條恐嚇危害安全罪及第277 條第1 項之普
    通傷害罪，被告乙○○於恐嚇之危險行為後，進而實施傷害
    之實害行為，所為恐嚇行為應為傷害行為所吸收，不另論以
    恐嚇罪；被告丙○係犯刑法第277 條第1 項之普通傷害罪。
    公訴人認被告乙○○係犯刑法346 條第3 項之恐嚇取財未遂
    罪、第271 條第2 項、第1 項之殺人未遂罪，被告丙○係犯
    刑法第271 條第2 項、第1 項之殺人未遂罪尚有未洽，惟檢
    察官起訴之基本社會事實同一，爰變更起訴之法條，逕依刑
    法普通傷害罪予以論處。被告乙○○、丙○與「小益」，就
    上開傷害犯行有犯意聯絡及行為分擔，應論以共同正犯。
四、被告乙○○前因竊盜案件，經本院以92年度簡字第1623號判
    處有期徒刑3 月，於92年11月28日執行完畢，有卷附臺灣高
    等法院被告前案紀錄表可按，其受有期徒刑之執行完畢，5
    年內故意再犯本案法定刑為有期徒刑以上之罪，為累犯，應
    依刑法第47條第1 項之規定加重其刑。爰審酌被告乙○○、
    丙○及「小益」僅因細故即由被告乙○○持木棍毆擊告訴人
    ，被告丙○徒手毆打，致告訴人受有頭部外傷並顱內出血、
    右下頜骨骨折、左鎖骨骨折、右尺骨骨折之嚴重傷害，被告
    乙○○所用手段之侵害性及危害性均屬嚴重，另被告丙○迄
    今均堅稱與其無關，而拒不賠償告訴人（本院卷一第39 頁
    ），足見被告丙○犯後猶否認犯行及被告參與傷害犯行程度
    、手段與造成告訴人傷勢之關連性等一切情狀，爰分別量處
    如主文所示之刑，並就被告丙○所宣告之有期徒刑諭知易科
    罰金之折算標準，以資懲儆。至被告乙○○持以傷害告訴人
    之木棍並無證據證明係被告及共犯所有之物，爰不予宣告沒
    收。
參、不另為無罪諭知之部分：
    公訴意旨另以：被告丙○與己○○曾因互毆而生嫌隙，被告
    丙○不滿己○○未賠償損害，竟不思以合法方式請求賠償，
    而與被告乙○○及「小益」共同基於恐嚇取財之犯意聯絡，
    3 人於96年11月28日16時許前往己○○位於高雄縣梓官鄉○○村○○路93號住處，由被告乙○○持木棍，並由被告乙○○及「小益」出聲向己○○恫稱：要拿6 萬元等語，致己○○心生恐懼等語。公訴意旨認被告丙○涉有上開罪嫌，無非
    係以告訴人己○○、證人丁○○、戊○○之證述為據。訊據
    被告丙○否認有恐嚇之犯行，並辯稱：我並未叫被告乙○○
    去恐嚇告訴人己○○，我是後來才到現場等語，經查：告訴
    人己○○於偵查結證稱：丙○帶2 個不知名的男子到我家，
    這2 名不知名男子先到我家，其中1 名男子手持木棍，另1
    人空手，跟我說要拿6 萬元，他們只有跟我講這句話，對方
    沒有說不給錢就對我不利等語（見偵查卷第5 頁）；證人丁○○於偵查亦結證稱：有2 名男子其中1 名拿木棍，說要拿
    6 萬元等語（見偵查卷第3 頁），再參以告訴人己○○於本
    院審理時證稱：我本來坐在我家客廳，被告乙○○問我什麼
    名字，就用手搭著我的肩膀走到門外等語（見本院卷二第59
    頁）；證人甲○○於本院審理時證稱：他們把我帶到門外後
    ，我回答說你們叫我出來做什麼，他們知道我不是己○○，
    就開始打己○○，我到時被告乙○○已經在己○○家了，相
    隔大約5 、6 分鐘，「小益」才到，我不知道被告丙○何時
    到，是被告乙○○先到，之後隔了幾分鐘「小益」才到，之
    後被告丙○才到等語（見本院卷二第80、82頁）。由告訴人
    己○○、證人丁○○、甲○○上開證述可知，係被告乙○○
    手持木棍恐嚇告訴人己○○，再觀諸被告乙○○當時須詢問
    何人為告訴人己○○乙情，益徵被告丙○當時尚未到達現場
    ，否則由被告丙○直接告知即可，被告乙○○根本無須再詢
    問確認，足證被告己○○並未與被告乙○○間就上開事實有
    何行為分擔之情。此外公訴人對於被告丙○究竟如何與被告
    乙○○間有何犯意聯絡之事實，並未提出積極證據以實其說
    ，是本案並無其他積極證據足資認定被告丙○與被告乙○○
    就上開犯行有何犯意聯絡或行為分擔，是此部分本應為被告
    丙○無罪之諭知，惟該部分與前開論罪科刑之傷害之犯行既
    有實質上一罪之吸收關係，自不另為無罪之諭知。
肆、無罪部分：
一、公訴意旨另以：被告乙○○另基於傷害人身體之犯意，於96
    年11月28日16時許，在己○○上揭住處踹倒丁○○，致其受
    有右膝挫傷、皮下血腫9 ×6 公分、左手掌背挫傷、瘀青8
    ×6 公分、右臂挫傷之傷害，因認被告乙○○涉犯刑法第27
    7 條第1 項傷害罪等語。
二、按犯罪事實應依證據認定之，無證據不得認定犯罪事實；不
    能證明被告犯罪者，應諭知無罪之判決，刑事訴訟法第154
    條第2項、第301條第1項分別定有明文。又事實之認定，應
    憑證據，如未能發現相當證據，或證據不足以證明，自不能
    以推測或擬制之方法，為裁判基礎（最高法院40年台上字第
    86號判例參照）。而告訴人之告訴，係以使被告受刑事訴追
    為目的，是其陳述是否與事實相符，仍應調查其他證據以資
    審認（最高法院52年台上字第1300號判例參照）。另認定犯
    罪事實所憑之證據，雖不以直接證據為限，間接證據亦包括
    在內；然而無論直接或間接證據，其為訴訟上之證明，須於
    通常一般之人不致有所懷疑，而得確信其為真實之程度者，
    始得據為有罪之認定，倘其證明尚未達到此一程度，而有合
    理之懷疑存在時，即無從為有罪之認定（最高法院76年台上
    字第4986號判例參照）。再者，刑事訴訟法第161條第1項明
    定：檢察官就被告犯罪事實，應負舉證責任，並指出證明之
    方法。依此，檢察官對於起訴之犯罪事實，應負提出證據及
    說服之實質舉證責任。倘其所提出之證據，不足為被告有罪
    之積極證明，或其指出證明之方法，無從說服法院形成被告
    有罪之心證，基於無罪推定之原則，自應為被告無罪判決之
    諭知（最高法院92年台上字第128號判例意旨參照）。
三、公訴意旨認被告乙○○涉有上開罪嫌，無非係以證人丁○○
    、戊○○之證述及國軍岡山醫院附設民眾診療服務處有關丁○○診斷證明書為據。訊據被告乙○○則堅詞否認有於上揭
    時地踹倒告訴人丁○○之犯行，辯稱：我只顧著打己○○，
    我沒有踹丁○○等語。經查：
(一)、告訴人丁○○於偵查、本院審理中時雖證稱：是被告乙○○
    踹我等語，惟證人戊○○於偵訊時證稱：另1 名沒有拿木棍
    的男子推我媽媽1 下，而且還踹我媽媽；不是被告乙○○也
    不是丙○，我媽媽記性不好應該是記錯了等語（見偵卷第6
    至8 頁），嗣後復於本院審理時稱：我印象中是綽號小益之
    男子推丁○○，後來我有問我母親丁○○究竟是誰推她，我
    母親說他也忘了，被告乙○○與丁○○沒有肢體接觸等語（
    見本院卷二第78頁），告訴人丁○○、證人戊○○之證詞互
    核後，不相一致，是告訴人丁○○前開不利於被告之陳述是
    否可信，已非無疑，另證人戊○○亦證述被告乙○○與告訴
    人丁○○沒有肢體接觸，是難認告訴人丁○○受上開傷害，
    確係被告乙○○所為。
(二)、於告訴人丁○○提出96年12月3 日國軍岡山醫院附設民眾診
    療服務處診斷證明書，僅能證明告訴人丁○○於96年12月3
    日就醫診斷當時受有右膝挫傷、皮下血腫9 ×6 公分、左手
    掌背挫傷、瘀青8 ×6 公分、右臂挫傷之傷害，無從逕行認
    定該傷害即係被告乙○○於同年11月28日16時許所造成，公
    訴人所提出之上開證據均無法證明被告乙○○有傷害之行為
    。
(三)、綜上所述，公訴人援引之積極證據，未足以證明被告乙○○
    確有傷害告訴人丁○○情事。此外，復無其他積極證據，足
    資證明被告乙○○涉犯公訴人所指之犯行。本件既不能證明
    被告乙○○犯罪，自應為被告乙○○無罪判決之諭知。
據上論斷，應依刑事訴訟法第299 條第1 項前段、第300 條、第
301 條第1 項，刑法第28條、第277 條第1 項、第47條第1 項、
第41條第1 項前段，刑法施行法第1 條之1 ，判決如主文。
中    華    民    國    98    年    5     月    4     日
                  刑事第十九庭    審判長法  官  李代昌
                                        法  官  文昌
                                        法  官  吳芝瑛
以上正本證明與原本無異。
如不服本判決應於收受送達後10日內向本院提出上訴書狀，並應
敘述具體理由；如未敘述上訴理由者，應於上訴期間屆滿後20日
內向本院補提理由書（均須按他造當事人之人數附繕本）「切勿
逕送上級法院」。
中    華    民    國    98    年    5     月    4     日
                                        書記官  林麗文
附錄本判決論罪之法條：
中華民國刑法第277條
（普通傷害罪）
傷害人之身體或健康者，處3 年以下有期徒刑、拘役或1 千元以
下罰金。
犯前項之罪因而致人於死者，處無期徒刑或7 年以上有期徒刑；
致重傷者，處3 年以上10年以下有期徒刑。


司法院資訊處製作；財團法人民間司法改革基金會備份。
